臺灣臺中地方法院臺中簡易庭小額民事判決    
110年度中小字第3631號
原      告  王瑞興  

被      告  永勝資產管理股份有限公司

法定代理人  徐銘達  
被      告  勝麗資產管理股份有限公司

法定代理人  徐銘達  

上列當事人間請求返還押金等事件，經本院於民國111年2月15日
言詞辯論終結，判決如下：
    主      文
被告勝麗資產管理股份有限公司應給付原告新臺幣柒萬捌仟伍佰
柒拾貳元，及自民國一百一十年十月三十一日起至清償日止，按
週年利率百分之五計算之利息。
原告其餘之訴駁回。
訴訟費用新臺幣壹仟元由被告勝麗資產管理股份有限公司負擔新
臺幣肆佰柒拾捌元，餘由原告負擔。
本判決原告勝訴部分得假執行。
   爭執事項及理由要領
一、原告主張：原告於民國101年7月25日委託被告勝麗資產管理
    股份有限公司（下稱勝麗公司）管理其所有之3戶不動產，
    地址各為台中市○區○○路0段00號17樓13室、15室、16室，每
    戶以租金百分之10計算委任費，代原告管理上開不動產，委
    任期間負責租賃標的物維護、修繕、管理及向房客收取租金
    等業務，原告與勝麗公司間之委任契約業經原告終止，被告
    勝麗公司無法律上原因所受利益，致原告受有損害，自應返
    還，茲就被告勝麗公司所受利益計算如下：①被告勝麗公司
    分別與房客盧韋名（13室）、林佩蓉（15室）、蔡淑敏（16
    室）訂立租賃契約，分別收取押金新台幣（下同）13,600元
    、13,000元、14,400元，②被告勝麗公司事先分別預扣修繕
    預備費用3,910元、2,762元、3,600元，③被告勝麗公司已自
    房客收取管理費卻未代繳，而由原告代繳7,900元、1,400元
    、6,300元，④林佩蓉給付被告勝麗公司110年1、2月租金13,
    000元，共計79,872元等情，業據原告提出租屋代管委託書
    、建物所有權狀、土地所有權狀、存證信函、租賃契約書、
    房客聲明書及林佩蓉切結書等為證，核屬相符；被告於相當
    時期受合法之通知，而於言詞辯論期日不到場，亦未提出任
    何準備書狀爭執，依民事訴訟法第436條之23、第436條第2
    項準用同法第280條第3項、第1項之規定，視同自認，堪信
    原告主張之事實為真正。
二、惟原告主張房客林佩蓉給付被告勝麗公司110年1、2月租金1
    3,000元，此部分因系爭委託約於110年6月30日始終止，仍
    應扣除被告勝麗公司代管費1,300元，始為被告勝麗公司應
    返還之金額，扣除1,300元後，被告勝麗公司應返還之金額
    為78,572元。又原告主張被告勝麗公司未時繳交管理費，致
    大樓管理委員會寄存證信函催繳所生費用計1,500元，及原
    告寄存證信函終止合約之費用763元，均為通知費用，被告
    並未因此受有利益，原告此部分請求，尚屬無據。另系爭租
    屋代管委託書之受託人為被告勝麗公司，並非被告永勝資產
    管理股份有限公司（下稱永勝公司），有委託書附卷可稽，
    原告依請求被告永勝公司返還委託契約終止後所受利益，即
    屬無據。從而，原告依據民法不當得利之法律關係請求被告
    勝麗公司給付78,572元及法定遲延利息，為有理由，應予准
    許。逾此部分之請求，為無理由，應予駁回。
三、本件依民事訴訟法第436 條之20規定，應依職權宣告假執行
    ，並確定其訴訟費用額為1,000元（即裁判費1,000元），由
    被告勝麗公司負擔478元，餘由原告負擔。
中　　華　　民　　國　　111 　年　　3 　　月　　1 　　日
                      臺灣臺中地方法院臺中簡易庭
                                  法　官　吳蕙玟
以上正本係照原本作成。
如不服本判決，應於送達後20日內，以判決違背法令為理由，向
本院提出上訴狀並表明上訴理由（上訴理由應表明一、原判決所
違背之法令及其具體內容；二、依訴訟資料可認為原判決有違背
法令之具體事實），如於本判決宣示後送達前提起上訴者，應於
判決送達後20日內補提上訴理由書（須附繕本）。如委任律師提
起上訴者，應一併繳納上訴審裁判費。
中　　華　　民　　國　　111 　年　　3 　　月　　1 　　日
                                  書記官　楊思賢